臺灣桃園地方法院刑事裁定  
111年度聲字第1215號
聲  請  人  臺灣桃園地方檢察署檢察官
受  刑  人  許展榮



上列聲請人因受刑人數罪併罰有二裁判以上，聲請定其應執行之
刑（111年度執聲字第835號），本院裁定如下：
    主  文
許展榮所犯如附表所示之罪，所處如附表所示之刑，應執行有期
徒刑貳年玖月。
    理  由
一、聲請意旨略以：受刑人許展榮因詐欺等案件，先後經判決確
    定如附表所示之刑，經受刑人聲請，應依刑法第53條、第51
    條第5款及第50條第2項規定，定其應執行之刑，爰依刑事訴
    訟法第477條第1項規定，聲請裁定其應執行之刑等語。
二、按裁判確定前犯數罪者，有「得易科罰金之罪」與「不得易
    科罰金之罪」者，不得併合處罰，但當受刑人請求檢察官聲
    請定應執行刑者，仍應依刑法第51條定之；又數罪併罰，分
    別宣告其罪之刑，宣告多數有期徒刑者，於各刑中之最長期
    以上，各刑合併之刑期以下，定其刑期，但不得逾30年，刑
    法第50條及第51條第5款分別定有明文。次按數罪併罰應依
    分別宣告其罪之刑為基礎，定其應執行刑，此觀刑法第51條
    規定自明，是一裁判宣告數罪之刑，雖曾定執行刑，再與其
    他裁判宣告之刑定執行刑時，前定執行刑當然失效，仍應以
    各罪宣告之刑為基礎，定其執行刑，不得以「前定執行刑」
    為基礎，再與「後裁判宣告刑」，定其執行刑；又刑事訴訟
    法第370條第2項、第3項，就第二審上訴案件定應執行刑者
    ，已明定適用不利益變更禁止原則，故分屬不同案件之數罪
    併罰有更定執行刑者，倘數罪之刑，曾定執行刑，再與其他
    裁判宣告之刑定其執行刑時，法理上亦應受前開原則拘束，
    即另定之執行刑，裁量所定之刑期，不得較重於「前定執行
    刑」加計「後裁判宣告刑」之總和，且重定執行刑時，裁量
    減輕之刑期，所占各刑合併刑期總和之百分比，不得較前定
    執行刑所減輕之百分比，顯然減少。末按數罪併罰有二裁判
    以上者，依刑法第51條規定，定其應執行之刑，為刑法第53
    條所定；而刑法第53條應依刑法第51條第5款至第7款規定，
    定其應執行之刑者，由該案犯罪事實最後判決之法院之檢察
    官，聲請該法院裁定之，刑事訴訟法第477條第1項定有明文
    。
三、經查：
㈠、本件受刑人犯如附表所示之各罪，先後經臺灣高等法院臺中
    分院、臺灣雲林地方法院及本院判處如附表所示之刑確定，
    且各罪犯罪時間均於如附表編號1所示臺灣高等法院臺中分
    院109年度金上訴字第2663號、第2672號、第2673號判決確
    定前發生，並本院亦為各案件犯罪事實之最後判決法院；又
    受刑人請求聲請人就如附表編號1至5所示「不得易科罰金之
    罪」，與如附表編號6所示「得易科罰金之罪」聲請定應執
    行刑，有臺灣桃園地方檢察署受刑人是否聲請定應執行刑調
    查表乙紙在卷足憑，經本院審閱各該刑事判決書及臺灣高等
    法院被告前案紀錄表無訛，認首揭聲請為正當，應予准許。
㈡、於法律性拘束之外部界限內，即如附表所示各刑中之最長期
    以上（有期徒刑1年3月）、各刑合併之刑期以下（有期徒刑
    7年3月）之法定範圍內酌定其應執行刑。又如附表編號1至3
    所示各罪前經臺灣高等法院臺中分院以109年度金上訴字第2
    663號、第2672號、第2673號判決應執行有期徒刑1年4月，
    及如附表編號4至5所示各罪前經臺灣雲林地方法院以109年
    度原訴字第12號、第19號判決應執行有期徒刑1年5月，加計
    如附表編號6所示刑期（有期徒刑3月）之總和，即為本件定
    應執行有期徒刑3年之內部性界限。
㈢、本院就如附表所示各罪定其應執行刑，應審酌受刑人所犯如
    附表所示各罪分別為三人以上共同詐欺取財罪及持有第三級
    毒品純質淨重5公克以上罪，罪質不同，且如附表編號1至5
    所示三人以上共同詐欺取財罪之犯罪時間接近、行為態樣與
    動機相類、所侵害之法益並非具有不可替代性或不可回復性
    之個人法益，責任非難重複程度較高。衡酌如附表編號所示
    各罪之犯罪事實間關聯性甚低、法律規範目的不同、受刑人
    違反情節之嚴重性及所各罪反應其人格特性與傾向、對其施
    以矯正之必要性，以及貫徹刑法量刑公平正義理念之內部限
    制等因素，就受刑人所犯如附表所示各罪為整體非難之綜合
    評價。又因刑罰之科處，應以行為人責任為基礎，考量刑罰
    對受刑人造成之痛苦程度係以刑度增加而生加乘效果，故使
    用過度刑罰，恐有邊際效應遞減之不當效果。兼衡受刑人如
    附表編號1至3及編號4至5所示各罪曾定應執行刑，為避免多
    次聲請定應執行刑，致以恤刑名義獲取刑度優惠，形同鼓勵
    受刑人利用此制度換取刑度上不正利益，而與刑罰相當性原
    則相悖。從而，本件爰定其應執行之有期徒刑如主文所示。
    暨本院裁量減輕之刑期，所占如附表所示之各刑合併刑期（
    有期徒刑7年3月）總和約為62％，已與前定應執行刑者相當
    。併援引臺灣桃園地方檢察署受刑人許展榮定應執行刑案件
    一覽表資為附表。
㈣、受刑人所犯如附表編號1至5所示之罪刑雖符合刑法第41條第1
    項前段得易科罰金之要件，然因與如附表編號6所示不得易
    科罰金之罪合併定應執行刑，已不得易科罰金，自無庸諭知
    易科罰金折算標準。
據上論斷，應依刑事訴訟法第477條第1項，刑法第50條第2項、
第53條、第51條第5款，裁定如主文。
中　　華　　民　　國　　111 　年　　4 　　月　　29　　日
                  刑事第六庭    法　官　何啓榮
以上正本證明與原本無異。
如不服本裁定，應於裁定送達後5 日內向本院提出抗告狀。

　　　　　　　　　　　　　　　  書記官  潘瑜甄
中　　華　　民　　國　　111 　年　　5 　　月　　2 　　日
附表：臺灣桃園地方檢察署受刑人許展榮定應執行刑案件一覽表